---
title: "WU Präsentationsvorlage"
subtitle: "Information zur Präsentation (Autor/in, Versionsnr. etc.)"
author: "Univ.Prof. Dr. Max Muster"
institute: "Department Mustertext Deutsch"
date: today
lang: de

format:
  revealjs:
    theme: [default, wu.scss]
    slide-number: "c/t"
    footer: "FUSSZEILE"
    # logo: img/wu-logo.png   # WU-Logo hier einfügen
    width: 1280
    height: 720
    margin: 0.1
    transition: none
    background-transition: none
    navigation-mode: linear
    controls: true
    progress: false
    history: true
    center: false
    highlight-style: github
    toc: false

  # Alternativ als PowerPoint mit Original-PPTX als Referenzvorlage:
  # pptx:
  #   reference-doc: af9e945a-WU_Pr_sentationsvorlage_inkl.pptx
---

# Verwendung der Folienlayouts {.section-slide}

---

## Verwendung der Folienlayouts

In der WU-Vorlage stehen folgende Folienlayouts zur Verfügung:

- **Neue Folie** mit gewünschtem Layout hinzufügen
- Titel und Inhalt (Standardfolie)
- Zweispaltige Folie (Zwei Inhalte)
- Kapiteltrennfolie (Zwischentitel) mit `.section-slide`
- Abschlussfolie mit `.closing-slide`

::: {.fragment}
Nachträglich das Layout einer Folie ändern: Klassen-Attribut `{.section-slide}` oder `{.closing-slide}` an den Folientitel anhängen.
:::

---

## Vorlage für Tabelle

| Beispieltext 1 | Beispieltext 2 | Beispieltext 3 |
|:---------------|:---------------|:---------------|
| Mustertext Spalte 1 | Mustertext Spalte 2 | Mustertext Spalte 3 |
| Mustertext Spalte 1 | Mustertext Spalte 2 | Mustertext Spalte 3 |
| Mustertext Spalte 1 | Mustertext Spalte 2 | Mustertext Spalte 3 |
| Mustertext Spalte 1 | Mustertext Spalte 2 | Mustertext Spalte 3 |
| Mustertext Spalte 1 | Mustertext Spalte 2 | Mustertext Spalte 3 |
| Mustertext Spalte 1 | Mustertext Spalte 2 | Mustertext Spalte 3 |

: Tabellenüberschrift {tbl-colwidths="[33,33,34]"}

---

# Zwischentitel zweizeilig {.section-slide}

Untertitel oder kurzer Beschreibungstext zur neuen Sektion

---

## Vorlage für einfaches Balkendiagramm

```{r}
#| label: fig-balkendiagramm
#| echo: false
#| fig-height: 4.2
#| fig-align: left

barplot(
  c(42, 68, 55, 81, 37),
  names.arg = c("Kat. A", "Kat. B", "Kat. C", "Kat. D", "Kat. E"),
  col       = "#3399CC",
  border    = NA,
  main      = "",
  ylab      = "",
  las       = 1,
  cex.names = 0.9,
  cex.axis  = 0.8
)
```

---

## Zweispaltige Folie (Zwei Inhalte)

:::: {.columns}

::: {.column width="48%"}
**Linke Spalte**

- Mustertext Punkt 1
- Mustertext Punkt 2
- Mustertext Punkt 3
  - Untergeordneter Punkt
  - Untergeordneter Punkt
- Mustertext Punkt 4
:::

::: {.column width="48%"}
**Rechte Spalte**

- Mustertext Punkt 1
- Mustertext Punkt 2
- Mustertext Punkt 3
  - Untergeordneter Punkt
  - Untergeordneter Punkt
- Mustertext Punkt 4
:::

::::

---

## Folie mit Code-Ausgabe

```{r}
#| echo: true
#| eval: false

library(ggplot2)

ggplot(mtcars, aes(x = wt, y = mpg)) +
  geom_point(color = "#3399CC", size = 3) +
  theme_minimal() +
  labs(
    title = "Fahrzeuggewicht vs. Kraftstoffverbrauch",
    x     = "Gewicht (1000 lbs)",
    y     = "Meilen pro Gallone"
  )
```

---

## Kontakt {.closing-slide}

::: {.contact-box}
**DEPARTMENT MUSTERTEXT DEUTSCH**
DEPARTMENT MUSTERTEXT ENGLISCH

Welthandelsplatz 1, 1020 Vienna, Austria

UNIV.PROF. DR. MAX MUSTER
T +43-1-313 36-DW
F +43-1-313 36-DW
max.muster\@wu.ac.at
[www.wu.ac.at](https://www.wu.ac.at)
:::
